【裁判字號】    97,上易,533
【裁判日期】    970819
【裁判案由】    竊盜
【裁判全文】
臺灣高等法院高雄分院刑事判決         97年度上易字第533號
上  訴  人  乙○○
即  被  告
上列上訴人因竊盜案件，不服臺灣高雄地方法院97年度審易字第
386 號中華民國97年4 月30日第一審判決（起訴案號：臺灣高雄
地方法院檢察署96年度偵字第33752 號），提起上訴，本院判決
如下：
     主  文
上訴駁回。
    事  實
一、乙○○前曾於民國（下同）94年間犯毒品危害防制條例罪，
    經臺灣臺北地方法院判處有期徒刑3 月確定，於民國95 年8
    月19日執行完畢。詎仍不知悔改，竟與楊佳紋（已判決確定
    ）共同意圖為自己不法所有，先後為下列竊盜行為：(一)96年
    1 月間某日下午1 時許，在高雄市○○區○○路41巷19號楊
    佳紋姊姊楊佳蓁之住處，共同徒手竊取楊佳蓁所有之現金新
    臺幣4 萬3000元。(二)96年4 月5 日夜間9 時許，在高雄市三
    民區○○○路與漢口街附近，趁丁○○未注意之際，由楊佳
    紋負責在旁把風，乙○○下手行竊之方式，共同徒手竊取丁○○所有、放在路邊椅子上之BenQ牌、S500型行動電話1 支
    ，得手後由楊佳紋持至不知情之陳建成所經營之「祥穩通訊
    行」變賣換取現金花用。(三)96年4 月28日上午8 時許，至高
    雄市○○區○○街590 號之建築工地，由楊佳紋負責在旁把
    風，乙○○則持客觀上足供為兇器使用之螺絲起子1 支，撬
    開該工地內之鋁門窗框，竊取丙○○所有之鋁門窗框5 個，
    得手後與楊佳紋共同搬運至高雄市○○區○○路146 號，向
    不知情之林昶濬所經營之「柏正企業社」變賣換取現金花用
    。(四)96年5 月8 日夜間9 時許，利用借住在其友人吳東松位
    於高雄市○○區○○街152 號住處之機會，由楊佳紋負責在
    旁把風，乙○○下手竊取至該處尋訪吳東松之戊○○所有之
    WIN II牌行動電話1 支，得手後由楊佳紋持至前開「祥穩通
    訊行」變賣換取現金花用。(五)96年5 、6 月間某日上午10時
    許，在高雄市三民區○○○ 路99號之建築工地，由楊佳紋負
    責在旁把風，乙○○則持客觀上足供為兇器使用之螺絲起子
    1 支撬開該工地內之鋁門窗框，竊取甲○○所有之鋁門窗框
    4 個，得手後與楊佳紋共同將之搬運至上開「柏正企業社」
    變賣換取現金花用。嗣因警方人員至「祥穩通訊行」執行查
    贓勤務，發現楊佳紋所變賣之上開BenQ牌、S500型行動電話
    係屬贓物，乃通知楊佳紋至警局製作警詢筆錄，於警詢中，
    經楊佳紋向警方人員自首有與乙○○共同竊取前揭丙○○、
    甲○○所有之鋁門窗框及戊○○所有之行動電話，之後警方
    人員又通知乙○○至警局製作警詢筆錄，於警詢中，經乙○○向警方人員自首有與楊佳紋共同竊取前開楊佳蓁所有之現
    金，因而查悉上情。
二、案經高雄市政府警察局三民第一分局移送臺灣高雄地方法院
    檢察署檢察官偵查起訴。
    理  由
甲、程序部分：
    按被告以外之人於審判外之陳述雖不符刑事訴訟法第159 條
    之1 至之4 等4 條之規定，而經當事人於審判程序同意作為
    證據，法院審酌該言詞陳述或書面陳述作成時之情況，認為
    適當者，亦得為證據；當事人、代理人或辯護人於法院調查
    證據時，知有刑事訴訟法第159 條第1 項不得為證據之情形
    ，而未於言詞辯論終結前聲明異議者，視為有前項之同意，
    同法第159 條之5 定有明文。本件證人楊佳蓁、丁○○、丙○○、戊○○、甲○○、陳建成、林昶濬於警詢中之陳述，
    其性質雖屬傳聞證據，惟其等所為之警詢筆錄內容，業經本
    院審理時予以提示並告以要旨，且各經檢察官及被告表示意
    見。當事人已知上述筆錄乃傳聞證據，且於審判程序同意作
    為証據，並捨棄詰問權，本院審酌上開陳述作成時並無不法
    取供之情形，依上開規定，上開證人於警詢中之證言應均具
    有證據能力。
貳、實體部分：
一、前開犯罪事實，業據上訴人即被告乙○○於警、偵訊及原審
    審理中供承不諱，核與證人即被害人楊佳蓁、丁○○、丙○○、戊○○、甲○○、證人陳建成、林昶濬於警詢中所證述
    情節相符，並有行動電話讓渡合約書在卷可稽，顯見被告上
    開自白核與事實相符，堪以採信，被告於本院審理時翻異前
    供，否認事實欄(三)、(五)之竊盜犯行有攜帶兇器螺絲起子為之
    ，顯係避重就輕之詞，不足採信，本件事證明確，被告之犯
    行洵堪認定。
二、按刑法第321 條第1 項第3 款之攜帶兇器竊盜罪，係以行為
    人攜帶兇器竊盜為其加重條件，此所謂兇器，其種類並無限
    制，凡客觀上足對人之生命、身體、安全構成威脅，具有危
    險性之兇器均屬之，且祇須行竊時攜帶此種具有危險性之兇
    器為已足，並不以攜帶之初有行兇之意圖為必要（最高法院
    79年臺上字第5253號判例足資參照）。本件被告持以為上開
    事實欄(三)、(五)所示竊盜犯行之螺絲起子雖未扣案，然既足以
    撬開鋁門窗框，顯見其質地堅硬，且有相當長度而便於施力
    ，客觀上自足對人之生命、身體、安全構成威脅，要屬兇器
    無訛。是核被告所為事實欄(三)、(五)部分行為，均係犯刑法第
    321 條第1 項第3 款之攜帶兇器竊盜罪；其所為事實欄(一)、
    (二)、(四)之所為，則均係犯刑法第320 條第1 項之普通竊盜罪
    ，被告與同案被告楊佳紋2 人就事實欄(一)至(五)所示犯行，均
    有犯意聯絡及行為分擔，皆為共同正犯。被告乙○○所犯上
    開5 罪間，均查無任何裁判上一罪或實質上一罪關係，自應
    分論併罰。又被告前曾於94年間犯毒品危害防制條例罪，經
    臺灣臺北地方法院判處有期徒刑3 月確定，於民國95年8 月
    19日執行完畢，有臺灣高等法院被告前案紀錄表在卷可稽，
    其受有期徒刑執行完畢，5 年內故意再犯本件有期徒刑以上
    之5 罪，均為累犯，應依刑法第47條第1 項規定加重其刑。
    被告乙○○就前開事實欄(一)所示犯行，係主動於犯罪偵查機
    關尚未發覺犯罪事實及犯罪人之前，即向員警自首等情，業
    據被告於審理中陳述明確，核與被害人丁○○警詢筆錄所載
    之查獲本案經過相符，是被告對上開未發覺之犯罪自首，並
    願接受裁判，爰就該犯罪依刑法第62條前段之規定減輕其刑
    ，並就事實欄(一)所示犯行，依法先加後減之。
三、原審因而適用刑法第28條、第320 條第1 項、第321 條第1
    項第3 款、第47條第1 項、第62條前段、第51條第5 款、刑
    法施行法第1 條之1 ，中華民國96年罪犯減刑條例第2 條第
    1 項第3 款、第7 條之規定，並審酌被告為貪圖不法利益，
    竟多次竊取他人財物，所為並無可取，然念其犯後坦承犯行
    ，且自首部分犯罪，態度良好，復參酌所竊得上開物品之價
    值、對被害人所造成之損害等一切情狀，分別量處如附表所
    示之刑，又被告乙○○所犯事實欄(一)、(二)之犯罪時間，均於
    96年4 月24日以前，應依中華民國96年罪犯減刑條例，各減
    其宣告刑2 分之1 ，並定其應執行刑為有期徒刑1 年8 月。
    被告持以為前開事實欄(三)、(五)所示犯行之螺絲起子，已為其
    丟棄而無法尋獲，業經其於原審審理中陳述明確，為避免日
    後執行困難，爰不為沒收之宣告，於理由欄併予敘明。其認
    事用法，均無不合，量刑亦屬適當，被告上訴意旨否認有犯
    攜帶兇器竊盜罪，指摘原判決不當，為無理由，應予駁回。
據上論斷，應依刑事訴訟法第368條，判決如主文。
本案經檢察官郭振昌到庭執行職務。
中    華    民    國    97    年    8    月    19    日
                  刑事第三庭    審判長法  官  周賢銳
                                      法  官  黃仁松
                                      法  官  黃憲文
以上正本證明與原本無異。
不得上訴。
中    華    民    國    97    年    8    月    19    日
                                      書記官  施耀程
附錄本判決論罪科刑法條：
刑法第320 條第1 項
意圖為自己或第三人不法之所有，而竊取他人之動產者，為竊盜
罪，處5 年以下有期徒刑、拘役或500 元以下罰金。
刑法第321 條第1 項
犯竊盜罪而有左列情形之一者，處6 月以上、5 年以下有期徒刑
：
一  於夜間侵入住宅或有人居住之建築物、船艦或隱匿其內而犯
    之者。
二  毀越門扇、牆垣或其他安全設備而犯之者。
三  攜帶兇器而犯之者。
四  結夥三人以上而犯之者。
五  乘火災、水災或其他災害之際而犯之者。
六  在車站或埠頭而犯之者。
附表：
┌──┬─────┬────────────┬────────┐
│編號│所為犯行  │宣告罪名                │宣告刑          │
├──┼─────┼────────────┼────────┤
│ 1  │犯罪事實(一)│竊盜罪                  │有期徒刑肆月，減│
│    │          │                        │為有期徒刑貳月  │
├──┼─────┼────────────┼────────┤
│ 2  │犯罪事實(二)│竊盜罪                  │有期徒刑肆月，減│
│    │          │                        │為有期徒刑貳月  │
├──┼─────┼────────────┼────────┤
│ 3  │犯罪事實(三)│攜帶兇器竊盜罪          │有期徒刑捌月    │
├──┼─────┼────────────┼────────┤
│ 4  │犯罪事實(四)│竊盜罪                  │有期徒刑肆月    │
├──┼─────┼────────────┼────────┤
│ 5  │犯罪事實(五)│攜帶兇器竊盜罪          │有期徒刑捌月    │
└──┴─────┴────────────┴────────┘


司法院資訊處製作；財團法人民間司法改革基金會備份。
